Andrés Zamora

DATA SCIENTIST · SECURITY SPECIALIST · ELECTRONIC ENGINEER

Bogotá D.C., Colombia

□ (+57) 318 560 8101 | **S** cazdlt@gmail.com | **A** zamoradelatorre.com | **I** cazdlt

Acerca de

Ingeniero electrónico con énfasis en procesamiento de señales y diseño de sistemas digitales. Mis principales intereses profesionales son en las áreas de inteligencia artificial, sistemas digitales, IoT y procesamiento de audio/video.

A partir de mis experiencias he adquirido aptitudes de liderazgo, comunicación y trabajo en equipo. Además, me considero una persona adaptable, de rápido aprendizaje y enfocada a la calidad.

Educación

Correlation One / MinTIC

Bogotá D.C., Colombia

DATA SCIENTIST

Mayo 2020 - Agosto 2020

- Grado con honores en Data Science for All / Colombia 2.0. Curso intensivo (375 horas) para formación en estadística, análisis de datos, ingeniería de datos e inteligencia artificial.
- Proyecto final para el Ministerio de Tecnologías de la Información y las Comunicaciones de Colombia.

Pontificia Universidad Javeriana

Bogotá D.C., Colombia

INGENIERO ELECTRÓNICO

Enero 2014 - Septiembre 2019

- Énfasis: procesamiento de imagen y video, redes inalámbricas, diseño en FPGA.
- Complementarias: Ingeniería de Sistemas, lengua japonesa.

Experiencia profesional _____

Delta IT Solutions S.A.

Bogotá D.C., Colombia

ESPECIALISTA EN SEGURIDAD

Diciembre 2018 - Actualidad

- Misión: Implementación, administración y soporte de soluciones de gestión de accesos e identidades IBM Security, en organizaciones del sector público y privado.
- Logros:
 - Co-lideré el proceso de automatización del ciclo de vida de las cuentas de múltiples sistemas de información para diversos clientes.
 - Automaticé los procesos de pruebas unitarias, carga de información y manipulación de datos, optimizando el desempeño del equipo.
 - Junto al equipo de trabajo, implementé sistemas de protección web, single sign-on y doble factor de autenticación.

Pontificia Universidad Javeriana

Bogotá D.C., Colombia

MONITOR ACADÉMICO

2017 - 2018

- Monitor académico en los departamentos de Ingeniería Electrónica e Ingeniería de Sistemas
- Asignaturas:
 - Estructuras de datos
 - Sistemas de comunicaciones
 - Análisis de sistemas dinámicos

Investigación

Procesamiento de imágenes y video

COMPUTER VISION

- Voluntario del capítulo de procesamiento de señales en IEEE Javeriana. (2018)
- Proyecto: "Reconocimiento de vocabulario básico de lenguaje de señas colombiano utilizando opency/python." (2018)
- Proyecto: "Generación de fractales en FPGA" (06/2019)
- Investigación: "Comparing state-of-the-art methods of detection and tracking people on security cameras". Coautor. Presentado en el XXII Simposio de Tratamiento de Señales, Imágenes y Visión Artificial (STSIVA 2019)

Redes inalámbricas

WIRELESS NETWORKS AND COMMUNICATIONS

- Trabajo de grado: "Cancelación sucesiva de interferencias en redes celulares de múltiples transmisores y múltiples receptores".
 - Coautor. Director: Daniel Jaramillo Ramírez, PhD. (2019)
- Investigación: "Cooperative Succesive Interference Cancellacion for NOMA in downlink cellular networks". Primer autor. Presentado para IEEE Global Communications Conference 2020 (En espera de aceptación).

Habilidades técnicas

Conceptos Machine Learning · Cloud · Sistemas digitales · Gestión de accesos e identidades · Bases de datos **Tecnologías** Pandas · Scikit-learn · Pytorch · Flask · VHDL · C++ · MATLAB · React.is · Git · SQL · Docker

Otros IBM Security SIM/IGI/Verify · Administración GNU/Linux y Windows · Diseño de circuitos analógicos (Altium)

Idiomas Español nativo · Inglés avanzado · Portugués intermedio · Japonés básico

Actividades extracurriculares

Cultura

MÚSICA, DANZA Y DEPORTE

- Miembro del grupo de gaitas y tambores en la Pontificia Universidad Javeriana. Música caribe.
- Interpretación intermedia de teclado, bajo, gaita y diversos instrumentos de percusión menor. Conceptos de teoría musical.
- Miembro del semillero de salsa en la Pontificia Universidad Javeriana
- Biciusuario

Voluntariado

VOLUNTARIADO UNIVERSITARIO

- Voluntariado Javeriano (2017). Barrio San Martín, Bogotá D.C. Fomento de la ciencia y arte en niños y jóvenes de comunidades vulnerables.
- Misión País Colombia (2015-2017). Talleres de construcción de paz, liderazgo y fomento de la identidad y cultura en niños, jóvenes y adultos de distintas regiones del país: Norosí, Bolívar · Canaletal, San Pablo, Bolívar · Obonuco, Nariño
- Campamento de liderazgo Experiencia Colombia (ECO). (2017-2018)
- Curso-taller de liderazgo Fabro. (2018)